---
title: "pinguinos"
format: html
editor: visual
---

En primer lugar descargamos los paquetes necesarios:

```{r, message=FALSE, warning=FALSE,echo=FALSE}
install.packages("palmerpenguins")
install.packages(ggplot2)

```

El paquete "palmerpenguins" contiene dos datasets

```{r, message=FALSE, warning=FALSE,echo=FALSE}
library(palmerpenguins)
data(package = 'palmerpenguins')
```

El dataset penguins es una versión simplificada del dataset original

```{r, message=FALSE, warning=FALSE,echo=FALSE}
head(penguins)
```

Por otro lado, el dataset original es penguins_raw

```{r, message=FALSE, warning=FALSE,echo=FALSE}
head(penguins_raw)
```

Veamos un resumen de los datos:

```{r, message=FALSE, warning=FALSE,echo=FALSE}
summary(penguins)

```

Tenemos 344 observaciones y cada observación cuenta con 8 variables. 3 variables cualitativas (especie, isla y sexo) y 5 cuantitativas (longitud y anchura del pico, longitud de aleta, peso y año). Cabe remarcar que a pesar de ser un valor numérico, el año podría considerarse como una variable cualitativa. También es importante notar que no tenemos una distribución uniforme de pingüinos por especies o por islas. Hay 68 individuos de la especie Gentoo y 152 (más del doble) de la especie adelie. Análogamente hay 52 pingüinos en Torgersen mientras que Biscoe acumula 168 (más del triple).

Veamos la desviación típica de las variables cuantitativas

```{r, message=FALSE, warning=FALSE,echo=FALSE}
sapply(penguins[c('bill_length_mm', 'bill_depth_mm', 'flipper_length_mm', 'body_mass_g')], sd, na.rm=T)
```

La variable con mayor desviación típica es el peso ya que es la que tiene valores más grandes con respecto a las otras variables.

Veamos que relación hay entre la longitud del pico y la masa de los pingüinos:

```{r, message=FALSE, warning=FALSE,echo=FALSE}
library(ggplot2)

mass_bill_len <- ggplot(data = penguins, 
                       aes(x = bill_length_mm,
                           y = body_mass_g)) +
  geom_point(aes(color = species, 
                 shape = species),
             size = 3,
             alpha = 0.8) +
  geom_smooth(method = "lm", se = FALSE, aes(color = species)) +
  scale_color_manual(values = c("darkorange","purple","cyan4")) +
  labs(title = "Penguin size, Palmer Station LTER",
       subtitle = "bill length and body mass for Adelie, Chinstrap and Gentoo Penguins",
       x = "bill length (mm)",
       y = "Body mass (g)",
       color = "Penguin species",
       shape = "Penguin species") +
  theme(legend.position = c(0.2, 0.7),
        plot.title.position = "plot",
        plot.caption = element_text(hjust = 0, face= "italic"),
        plot.caption.position = "plot")
 

mass_bill_len
```

En general, cuanto más largo es el pico, más masa tiene el pingüino. También se observa que la especie Adelie es la especie con el pico más corto y entre las otras dos especies, a pesar de compartir una longitud de pico similar, los pingüinos de la especie Gentoo son en general más pesados.

Veamos si hay alguna relación entre la longitud de la aleta y el ancho del pico.

```{r, message=FALSE, warning=FALSE,echo=FALSE}
flipper_bill_dep <- ggplot(data = penguins,
                         aes(x = flipper_length_mm,
                             y = bill_depth_mm,
                             group = species)) +
  geom_point(aes(color = species, 
                 shape = species),
             size = 3,
             alpha = 0.8) +
  geom_smooth(method = "lm", se = FALSE, aes(color = species)) +
  scale_color_manual(values = c("darkorange","purple","cyan4")) +
  labs(title = "Penguin flipper vs bill depth ",
       subtitle = "flipper length and bill depth for Adelie, Chinstrap and Gentoo Penguins at Palmer Station LTER",
       x = "flipper length (mm)",
       y = "Bill depth (mm)",
       color = "Penguin species",
       shape = "Penguin species") +
  theme(legend.position = c(0.85, 0.85),
        plot.title.position = "plot",
        plot.caption = element_text(hjust = 0, face= "italic"),
        plot.caption.position = "plot")

flipper_bill_dep
```

Observamos que dentro de una misma especie pinguinos con aletas largas tienden a tener picos más anchos. Esta relación se da sobretodo en pingüinos de la especie Chinstrap y Gentoo. Además los pingüinos de la especie Adelie y Chinstrap tienen picos más anchos y aletas más cortas, en contraste con los de la especie Gentoo que tienen aletas más largas y picos más finos.

Nos preguntamos ahora como varían los picos según la especie y sexo.

```{r, message=FALSE, warning=FALSE,echo=FALSE}

ggplot(penguins, aes(x = bill_length_mm,
                            y = bill_depth_mm)) +
  geom_point(aes(color = sex)) +
  scale_color_manual(values = c("darkorange","cyan4"), na.translate = FALSE) +
  labs(title = "Penguin bill size",
       subtitle = " Bill dimensions for male and female Adelie, Chinstrap and Gentoo Penguins at Palmer Station LTER",
       x = "Bill length (mm)",
       y = "Bill depth (mm)",
       color = "Penguin sex") +
  theme(legend.position = "bottom",
        plot.title.position = "plot",
        plot.caption = element_text(hjust = 0, face= "italic"),
        plot.caption.position = "plot") +
  facet_wrap(~species)
```

El gráfico superior revela que los pingüinos macho tienen un pico más largo y ancho que los pingüinos hembra. También se observa que los pingüinos adelie y Chinstrap comparten un grosor de pico similar, pero los pingüinos Chinstrap tienen el pico más largo. Los pingüinos Gentoo tienen una longitud de pico similar a los pingüinos Chinstrap, pero tienen el pico más fino, por lo que se podría decir que la especie con el pico más grande es la especie Chinstrap.

Finalmente, estudiaremos si la isla en la que habitan los pingüinos tiene algún efecto sobre su peso.

```{r, message=FALSE, warning=FALSE,echo=FALSE}
island_box <- ggplot(data = penguins, aes(x = island, y = body_mass_g)) +
  geom_boxplot(aes(color = island), width = 0.3, show.legend = FALSE) +
  geom_jitter(aes(color = island), alpha = 0.5, show.legend = FALSE, position = position_jitter(width = 0.2, seed = 0)) +
  scale_color_manual(values = c("darkorange","purple","cyan4")) +
  labs(x = "Island",
       y = "Body mass (g)")
island_box

```

Biscoe es la isla con más variación de peso con diferencia, también es la isla con mayor número de observaciones por lo que es lógico que haya más variación. Además los pingüinos de la isla Biscoe son más pesados en relación a los pingüinos de las otras dos islas, que tienen una distribución de peso bastante similar la una de la otra.
